臺灣臺北地方法院刑事判決　　　　　　　96年度易字第1291號
公　訴　人　臺灣臺北地方法院檢察署檢察官
被　　　告　乙○○
選任辯護人　林銘龍律師
上列被告因妨害自由案件，經檢察官聲請簡易判決處刑（96年度
偵字第3276號），本院認為不宜，改依通常程序審理，判決如下
：
    主  文
乙○○以加害生命、身體、名譽、財產之事，恐嚇他人致生危害
於安全，處拘役肆拾日，如易科罰金，以新臺幣壹仟元折算壹日
，減為拘役貳拾日，如易科罰金，以新臺幣壹仟元折算壹日。
    事  實
一、緣乙○○與甲○○為夫妻關係，因分居澳洲、臺灣兩地，並
    互相懷疑他方有外遇，而時生爭吵，詎乙○○竟基於恐嚇之
    犯意，於民國95年8月8日凌晨3時25分、3時27分、3時32分
    、3時35分、3時41分、3時53分，接續以其所申請「gigicel
    lina@hotmail.com」信箱，寄發內容分別為「我們就一起死
    ... 婐會做到你我都活不下去... 所以我們要死就一起死吧
    」、「我們一起死吧」、「那就一起死」、「你只是逼我一
    起毀掉你跟我... 婐要你跟我一起死... 身敗名裂也一起吧
    」、「現在我們要前進或一起死婐現在讓你選」、「婐會讓
    你台灣依竊都毀掉」等加害甲○○生命、身體、名譽及財產
    之電子郵件至甲○○申請使用之「jerryclai@hotmail.com
    」信箱中，嗣甲○○於臺北市○○○路86號8樓之1D室居所
    收信點閱後，心生畏懼，致生危害於安全。
二、案經甲○○訴由臺北市政府警察局中山分局報請臺灣臺北地
    方法院檢察署檢察官偵查聲請簡易判決處刑，本院改依通常
    程序審理。
    理  由
一、前開事實，業據被告乙○○於本院審理時供承確有寄發前揭
    內容之電子郵件於告訴人甲○○，並經證人即告訴人甲○○
    於本院審理時具結供證屬實，復有上開電子郵件6紙附於偵
    查卷內（詳偵卷第8頁至第13頁）可證。雖被告在審理中辯
    稱：是因為甲○○有外遇，夫妻吵架後，情緒失控所為，且
    只是要告訴甲○○，被告所受之傷害有多深，無恐嚇之意，
    另從甲○○事隔幾個月後才報案及事後要伊出面談判，簽字
    離婚等情以觀，甲○○並未因此心生畏懼，即與恐嚇罪之犯
    罪構成要件不符。惟查是否心生畏懼，屬於被害人內部心理
    感受，被害人遭恐嚇後未必立即有所行動，故被害人未立即
    報警處理，不能據此推論其未致心生畏懼，且從一般人之經
    驗，檢視前揭之電子郵件內容，在客觀上，確實足以讓人心
    生畏懼，被害人甲○○復已在本院審理時具結作證供稱其確
    實因看到前揭電子郵件內容而心生畏懼，故被告上開所辯，
    要係諉卸之詞，不足採信。本案事證明確，被告犯行堪以認
    定，應依法論科。
二、核被告所為，係犯刑法第305條之恐嚇危害安全罪。又被告
    先後6次寄發電子郵件恐嚇被害人甲○○之行為，係基於單
    一恐嚇犯意下反覆、繼續為之，行為之時間密接，僅侵害一
    法益，應論以一罪。爰審酌被告單獨一人在外國生活，因懷
    疑丈夫有外遇，為維護家庭及婚姻，而為恐嚇行為之動機，
    惟事後未取得被害人之諒解，否認犯罪，無悔改之意及被告
    之品行、目的、手段、所生危害等一切情狀，量處如主文所
    示之刑，並諭知易科罰金之折算標準。另本件被告犯罪時間
    在96年4月24日以前，且被告所犯恐嚇危害安全罪之宣告刑
    未逾有期徒刑1年6月，應依中華民國九十六年罪犯減刑條例
    第2條第1項第3款、第7條、第9條規定，減其刑期2分之1，
    並諭知易科罰金之折算標準。
三、至公訴意旨另以被告於95年8月8日凌晨4時有以其所申請「
    gigicellina@hotmail.com」信箱，寄發內容為「我們就一
    起死」、「你只是逼我一起毀掉你跟我」、「身敗名裂也一
    起吧」、「我會讓你臺灣一切都毀掉」之電子郵件，至甲○
    ○所有之「jerryclai@hotmail.com」信箱中，嗣甲○○於
    臺北市○○○路86號8樓之1D室居所收信點閱後，心生畏懼
    ，致生危害於安全。云云，惟查該次電子郵件之全部內容為
    ：我的生日，你帶給我巨大的傷痛跟毀滅，你簡直是沒有心
    再跟我下去，謝謝你帶給我的一切，婐會回報的。（詳偵卷
    第14頁）並無起訴書所指之恐嚇內容，其用語在客觀上亦不
    足以使人心生畏懼，此部分與恐嚇危害安全罪並不符合，因
    公訴意旨認此部分與前開有罪部分有裁判上一罪關係，爰不
    另為無罪之諭知。
據上論斷，應依刑事訴訟法第452條、第299條第1項前段、第284
條之1，刑法第305條、第41條第1項前段，刑法施行法第1條之1
，中華民國九十六年罪犯減刑條例第2條第1項第3款、第7條、第
9條，判決如主文。
本案經檢察官陳焜昇到庭執行職務。
中　　華　　民　　國　　96　　年　　10　　月　　31　　日
　　　　　　　　　刑事第十三庭  法　官　張文俊
以上正本證明與原本無異。
如不服本判決應於送達後10日內向本院提出上訴狀。
　　　　　　　　　　　　　　　　書記官　陳鳳瀴
中　　華　　民　　國　　96　　年　　10　　月　　31　　日
附錄本案論罪科刑法條全文
刑法第305條
中華民國刑法第305條
（恐嚇危害安全罪）
以加害生命、身體、自由、名譽、財產之事，恐嚇他人致生危害
於安全者，處2年以下有期徒刑、拘役或3百元以下罰金。
